【裁判字號】    97,易,3355
【裁判日期】    981002
【裁判案由】    偽造文書等
【裁判全文】
灣臺中地方法院刑事判決              97年度易字第3355號
公  訴  人  臺灣臺中地方法院檢察署檢察官
被      告  乙○○
選任辯護人  吳榮昌律師
被      告  甲○○
上列被告因偽造文書等案件，檢察官提起公訴（96年度調偵字第
243號）後，聲請改依協商程序而為判決，本院判決如下：
    主    文
乙○○共同連續犯使公務員登載不實罪，處有期徒刑肆月，減為
有期徒刑貳月，如易科罰金以銀元參佰元即新臺幣玖佰元折算壹
日。緩刑貳年，並應於民國98年 10月5日前捐助臺中縣小學營養
午餐基金（戶名：臺中縣庫存款戶）新臺幣柒萬元。
甲○○共同連續犯使公務員登載不實罪，處有期徒刑參月，減為
有期徒刑壹月又拾伍日，如易科罰金以銀元參佰元即新臺幣玖佰
元折算壹日。緩刑貳年，並應於民國 98年10月5日前捐助臺中縣
小學營養午餐基金（戶名：臺中縣庫存款戶）新臺幣伍萬元。
    事實及理由
一、犯罪事實：乙○○係勛鴻工業有限公司（設臺中縣烏日鄉○
    ○路○段678號，以下簡稱勛鴻公司）之負責人，緣勛鴻公司
    於民國 94年3月11日，向興亞營造工程股份有限公司（以下
    簡稱興亞公司）承攬「臺北市立圖書館石牌分館新建工程土
    木建築標鋼構工程」，因勛鴻公司於 94年7月間，作輟無常
    ，興亞公司為向勛鴻公司求償，乃於同年 8月間，向本院聲
    請對勛鴻公司及乙○○之本票裁定（94年度票字第 18555號
    ），本票金額為新臺幣239萬331元。乙○○於同年8月24 日
    收受上開裁定後，預見自己將受民事求償及強制執行，明知
    其與其弟甲○○並無債權債務關係存在，竟於將受強制執行
    之際，意圖損害興亞公司之債權，與甲○○共同基於使公務
    員登載不實及損害債權之犯意聯絡，並基於概括之犯意，先
    將其名下所有坐落臺中市○○區○○段 376地號土地所有權
    （權利範圍5分之1），為甲○○設定新臺幣 330萬1423元之
    抵押權，並於同年8月29日完成登記。嗣於同年 9月9日，乙
    ○○更以雙方之94年8月3日買賣契約，將上開土地所有權，
    移轉登記給甲○○，並於同年 9月12日完成登記。渠等以此
    方式，連續使公務員將不實之權利變動事項，登載於職務上
    所掌之公文書上，足以生損害於公務員對於地政資料管理之
    正確性及妨害興亞公司行使其債權。
二、證據：
  (一)被告乙○○、甲○○於本院98年9月28日審理時之自白。
  (二)臺中市中興地政事務所檢送土地登記申請書及抵押權設定契
    約書等資料。
  (三)興亞公司與勛鴻公司之工程合約書、本票、本院94年度票字
    第 18555號裁定暨確定證明書、土地登記第二類謄本等影本
    各一份。
三、本件被告乙○○、甲○○於本院 98年9月28日審理時已認罪
    ，經檢察官與被告、辯護人於審判外達成協商之合意，其合
    意內容為：(一)被告乙○○願受科刑範圍為有期徒刑 4月，減
    為有期徒刑2月，如易科罰金以銀元3百元即新臺幣 9百元折
    算1日。緩刑2年，並應於 98年10月5日前捐助臺中縣小學營
    養午餐基金（戶名：臺中縣庫存款戶）新臺幣 7萬元。(二)被
    告甲○○願受科刑範圍為有期徒刑3月，減為有期徒刑1月又
    15日，如易科罰金以銀元3百元即新臺幣 9百元折算1日。緩
    刑2年，並應於98年10月5日前捐助臺中縣小學營養午餐基金
    （戶名：臺中縣庫存款戶）新臺幣 5萬元。上開協商合意並
    無刑事訴訟法第 455條之4第1項所列情形之一，檢察官聲請
    改依協商程序而為判決，本院爰不經言詞辯論，於協商合意
    範圍內為協商判決，合予敘明。
四、應適用之法條：刑事訴訟法第455條之4第2項、第 455條之8
    ，刑法第2條第1項前段、修正前第28條、修正前第56條、第
    214 條、第356條、修正前第55條、修正前第41條第1項前段
    、第 74條第1項、第2項第4款，刑法施行法第1之1條，修正
    前罰金罰鍰提高標準條例第 2條，中華民國96年罪犯減刑條
    例第2條第1項第3款、第7條、第9條。
五、附記事項：
  (一)被告2人所犯使公務員登載不實等罪之犯罪時間，係在96年4
    月24日以前，且其宣告刑均未逾有期徒刑1年6月，合於中華
    民國96年罪犯減刑條例減刑之規定，悉應依該條例規定減其
    宣告刑2分之1。
  (2)被告乙○○、甲○○各應於 98年10月5日前捐助臺中縣小學
    營養午餐基金（戶名：臺中縣庫存款戶）新臺幣7萬元及5萬
    元，均業於98年9月 29日履行完畢，有郵政跨行匯款申請書
    影本2份在卷可稽，併予敘明。
六、本判決除有刑事訴訟法第455條之4第1項第1款、第2款、第4
    款、第6款、第7款所定情形之一，或違反同條第 2項規定者
    外，不得上訴。
七、如有上開得上訴情形，應於收受送達後10日內向本院提出上
    訴書狀，並應敘述具體理由；其未敘述上訴理由者，應於上
    訴期間屆滿後20日內向本院補提理由書（均須按他造當事人
    之人數附繕本）
中    華    民    國    98    年    10    月    2     日
                  刑事第五庭    法  官 張靜琪
以上正本證明與原本無異。
                                書記官 王嘉麒
中    華    民    國    98    年    10    月    2     日
所犯法條：
刑法第214條（使公務員登載不實罪）
明知為不實之事項，而使公務員登載於職務上所掌之公文書，足
以生損害於公眾或他人者，處3年以下有期徒刑、拘役或5百元以
下罰金。
刑法第356條（損害債權罪）
債務人於將受強制執行之際，意圖損害債權人之債權，而毀壞、
處分或隱匿其財產者，處2年以下有期徒刑、拘役或5百元以下罰
金。


司法院資訊處製作；財團法人民間司法改革基金會備份。
